【裁判字號】    89,台上,2119
【裁判日期】    890420
【裁判案由】    偽造有價證券
【裁判全文】
最高法院刑事判決                              八十九年度台上字第二一一九號
    上  訴  人  甲○○
右上訴人因偽造有價證券案件，不服台灣高等法院中華民國八十七年二月二十六日第
二審更審判決（八十六年度上更(一)字第一一六五號，起訴案號：台灣台北地方法院檢
察署八十五年度偵緝字第五七九號），提起上訴，本院判決如左：
    主  文
上訴駁回。
    理  由
按刑事訴訟法第三百七十七條規定：上訴於第三審法院，非以判決違背法令為理由，
不得為之。是提起第三審上訴，應以原判決違背法令為理由，係屬法定要件。且必須
依據卷內資料為具體之指摘，並足據以辨認原判決已具備違背法令之形式，始屬相當
。本件原判決認定上訴人甲○○有原判決事實欄所載之犯行，因而撤銷第一審科刑判
決，改判論處上訴人意圖供行使之用，而偽造有價證券罪刑，已明所憑證據及認定
理由。對於上訴人矢口否認犯罪，辯稱：支票係伊長兄陳義雄交付予伊，印章亦是陳
義雄所蓋，票據金額及發票日期則是陳義雄授權予伊填載云云，認係飾詞卸責，不足
採信，亦已依據卷內證據資料，逐一指駁。並明公訴意旨另指上訴人竊取被害人陳
義田所有之本件支票二紙之行為，尚涉犯刑法第三百二十條第一項之竊盜罪嫌部分，
因上訴人與發票人陳義田、支票保管使用人陳義雄係親兄弟，依同法第三百二十四條
第二項規定須告訴乃論，被害人陳義田、陳義雄於民國八十四年十月三十日在台灣桃
園地方法院檢察署檢察官偵查中均明白表示不願提出告訴，有訊問筆錄在卷足按，因
與有罪判決部分有方法結果之牽連犯關係，屬裁判上一罪，爰不另為不受理之諭知，
綦詳。原判決所為合法之事實認定，俱有卷內證據資料足憑，從形式上觀察，並無違
背法令之情形存在。上訴意旨置原判決上開明確論斷於不顧，徒以自己之說詞，泛指
原判決有證據調查未盡、判決不載理由及所載理由矛盾之違法，就原審已詳加調查及
判決理由已說明事項，為單純事實之爭執，殊非適法之第三審上訴理由。至上訴意旨
另指原判決認定上訴人在桃園地區竊得兩張空白支票後，並在台北市區某處利用不知
情之人偽刻陳義田印章分別蓋在兩張支票發票人欄，並未說明其所憑證據，亦未說明
為何竊取空白支票地點在桃園地區，上訴人日常生活亦在桃園地區，盜刻印章竟在台
北市區內，不無認定事實不憑證據、證據調查未盡及判決不載理由之違法一節。查原
判決理由已說明本件兩張支票，係在桃園市○○街十六號上訴人兄弟陳義田、陳義雄
所經營之萬家樂便利商店失竊，已據被害人陳義田、陳義雄指訴甚詳。又該兩張支票
上之印文與陳義田之印文不同，且陳義田並無該種印文，業據被害人陳義田、陳義雄
陳述在卷。再國人用印習慣及市場上隨時可託人代刻印章，而上訴人本身並無刻印功
夫，可見上訴人係利用不知詳情之不詳姓名人偽刻陳義田之印章（上訴人行使偽造之
兩張支票地點，係在台北市○○街一百八十巷一號郁弘股份有限公司）。自無認定事
實不憑證據、證據調查未盡及判決不載理由、理由矛盾之違法。上訴意旨以此指摘，
亦非適法之第三審上訴理由。衡以上述說明，應認其上訴為違背法律上之程式，予以
駁回。又本件既應為程序上之上訴駁回判決，上訴意旨請求宣告緩刑，自無從審酌，
併此明。
據上論結，應依刑事訴訟法第三百九十五條前段，判決如主文。
中      華      民      國    八十九    年      四      月     二十     日
                              最高法院刑事第三庭
                                  審判長法官  陳  錫  奎
                                        法官  洪  清  江
                                        法官  吳  昆  仁
                                        法官  李  伯  道
                                        法官  陳  世  雄
      右正本證明與原本無異
                                              書  記  官
中      華      民      國    八十九    年      四      月    二十五    日


司法院資訊處製作；財團法人民間司法改革基金會備份。
